【裁判字號】    95,小上,65
【裁判日期】    950505
【裁判案由】    返還押租金
【裁判全文】
臺灣臺北地方法院民事裁定              95年度小上字第65號
    上  訴  人  川越企業有限公司
    法定代理人  丙○○
    上  訴  人  乙○○
    被上訴人    甲○○
上列當事人間請求返還押租金事件，上訴人對於中華民國九十五
年三月二日臺灣臺北地方法院臺北簡易庭94年度北小字第2848號
第一審判決提起上訴，本院裁定如下：
    主  文
上訴駁回。
第二審訴訟費用新臺幣壹仟伍佰元由上訴人負擔。
    理  由
一、按對於小額程序第一審裁判之上訴或抗告，非以其違背法令
    為理由，不得為之；上訴狀內應記載上訴理由，表明下列各
    款事項：一原判決所違背之法令及其具體內容。二依訴訟資
    料可認為原判決有違背法令之具體事實，民事訴訟法第四百
    三十六條之二十四第二項、第四百三十條之二十五定有明文
    。是對於小額程序之第一審裁判提起上訴時，如上訴論旨並
    未具體指出原審認定事實有如何違反法令情事，更未具體指
    明其所違反法令之條項或其內容，自不得謂已合法表明上訴
    理由，其上訴難認為合法（最高法院七十年度臺上字第七二
    ○號判例意旨參照），而屬上訴不合程式，第二審法院應依
    同法第四百三十六條之三十二第二項準用同法第四百四十四
    條第一項以裁定駁回之（最高法院七十二年度臺聲字第一一
    三號裁判意旨參照）。再按民事訴訟法第四百六十八條規定
    ，判決不適用法規或適用不當者，為違背法令。而判決有同
    法第四百六十九條所列各情形之一者，為當然違背法令。是
    當事人提起上訴，如依民事訴訟法第四百六十八條規定，以
    原審判決有不適用法規或適用法規不當為理由時，其上訴狀
    或理由書應有具體之指摘，並揭示該法條之條項或其內容。
    若係成文法以外之法則，應揭示該法則之旨趣。倘為司法院
    解釋、或最高法院之判例，則應揭示該判解之字號或其內容
    。如依民事訴訟法第四百六十九條所列各款情形為理由時，
    其上訴狀或理由書，應揭示合於該條款之事實。上訴狀或理
    由書如未依此項方法表明，或其所表明者，顯與上開法條規
    定之情形不相合時，即難認為已對原審判決之違背法令有具
    體之指摘，其上訴自難認為合法。
二、本件上訴意旨略以：上訴人自始否認有損害行為，被上訴人
    所稱損害情形於上訴人承租時即已存在，倘被上訴人認為係
    上訴人所造成，應負舉證責任，被上訴人僅提出搬遷後之房
    屋照片，該等照片僅顯示搬遷後之房屋狀況，無法說明房屋
    原狀如何，或損害係由上訴人所造成，原審法院未斟酌上訴
    人上開主張，遽而採認被上訴人主張，且未說明心證理由，
    其法律判斷顯有錯誤；又上訴人否認被上訴人所提估價單，
    該估價單金額顯有浮報，原審就該估價單未予上訴人表示意
    見機會，逕認上訴人不爭執而判命上訴人應負擔該筆修理費
    用，顯然未盡闡明義務，致上訴人未能及時提出爭辯，原判
    決顯然違背法令，為此提起本件上訴云云。
三、經查，上訴人之上訴理由，僅為事實認定之爭執，原審就上
    訴人所爭執事項，已於判決中說明准駁理由及相關法律依據
    ，上訴人對原審判決並無具體指出原審有何合於民事訴訟法
    第四百六十八條或四百六十九條所列各款之違背法令事實，
    更未指明其所違反法令之條項或內容及具體指摘原審判決究
    係違反何種經驗法則或論理法則，實難認上訴人業已合法表
    明「原判決有違背法令」之上訴理由，揆諸前揭說明，自不
    得謂已合法表明上訴理由；其上訴不合程式，顯難認為合法
    ，自應由第二審法院以裁定駁回之。
四、本件訴訟費用額，確定如主文第二項所示金額。
五、據上論結，本件上訴為不合法，依民事訴訟法第四百三十六
    條之三十二、第四百四十四條第一項、第九十五條、第七十
    八條、第四百三十六條之十九第一項，裁定如主文。
中    華    民    國    95    年    5    月     5    日
                     民事第二庭審判長法  官  鄭純惠
                                     法  官  黃雯惠
                                     法  官  汪漢卿
以上正本係照原本作成
不得抗告
中    華    民    國    95    年    5     月    5     日
                                      書記官  許婉如


司法院資訊處製作；財團法人民間司法改革基金會備份。
